【裁判字號】    98,易,1573
【裁判日期】    990203
【裁判案由】    竊盜等
【裁判全文】
臺灣臺南地方法院刑事判決              98年度易字第1573號
公  訴  人  臺灣臺南地方法院檢察署檢察官
被      告  丙○○
                    （現於臺灣臺南看守所羈押）
上列被告因竊盜等案件，經檢察官提起公訴（98年度偵字第15898
號），本院判決如下：
    主  文
丙○○犯如附表所示之伍罪，各處如附表所示之刑。應執行有期
徒刑貳年陸月，扣案之塑膠水管壹支沒收。
其餘被訴部分公訴不受理。
    事  實
一、丙○○曾因妨害兵役（臺北地院93年度簡字第2321號刑事判
    決，判處有期徒刑3月）、施用第二級毒品（桃園地院93年
    度桃簡字第1873號刑事判決，判處有期徒刑4月）、施用第
    一級毒品（本院94年度訴字第942號刑事判決，判處有期徒
    刑1年2月）、贓物（臺北地院94年度簡字第2501號刑事判決
    ，判處有期徒刑4月）、詐欺（臺北地院95年度易字第2832
    號刑事判決，判處有期徒刑3月）等案件，嗣均經減刑並定
    應執行刑為有期徒刑1年1月，於民國96年7月2日縮短刑期執
    行完畢。詎其仍不知悔改，因缺錢花用，竟分別基於意圖為
    自己不法之所有之意思而為下列行為：於98年10月中旬某
    日下午，見臺南縣永康市○○路80號甲○○○、戊○○、己○○住處（上開住宅為甲○○○所有，戊○○、己○○均為
    甲○○○之子）之門未關，遂侵入竊取己○○所有之手錶2
    只、戊○○所有之K金鑲玉戒指1只、甲○○○所有之白金戒
    指1只（無故侵入住宅部分未據告訴），得手後，將2只手錶
    及1只K金鑲玉戒指留為己用，另1只白金戒指則持往臺南縣
    永康市○○路之「五福當鋪」典當，得款新臺幣（下同）5
    千元，並花用完竣。又於98年10月20日23時許之夜間，見
    上開臺南縣永康市○○路80號之門未關，遂侵入上址竊取己○○所有之冷氣機1台、鋁窗3個、電源開關座數個，得手後
    ，持往臺南縣永康市○○路7巷口，出售予不知情之資源回
    收業者蔡連舫，得款2千元，並花用完竣。復於98年10月
    30 日凌晨1時許之夜間，因上址之門未鎖，遂啟門入室，竊
    取己○○所有冷氣機1台，得手後，亦出售予不知情之蔡連
    舫，得款1,600元，並花用完竣。復於98年11月8日凌晨4
    時許，在臺南縣永康市○○○路544巷40弄1號旁，以其所有
    之塑膠管1條，竊取庚○○所有車號E2-0519號自小貨車內之
    92 無鉛汽油20公升；又於98年11月8日凌晨4時30分許，
    另在臺南縣永康市○○○路598號對面馬路旁，以其上開塑
    膠管1條，竊取不詳車號自小貨車內之92無鉛汽油10公升。
    其上開2次竊取汽油得手後，分裝2桶置於其向不知情之友人
    乙○○借得之KY-1232號自小客車內。嗣於同日上午7時20分
    許，經警在臺南縣永康市○○○路283巷8號前查獲，並在其
    駕駛之KY-1 232號自小客車內起獲上開無鉛汽油（無鉛汽油
    20公升已發還庚○○）、竊油工具塑膠管1條、己○○上開
    失竊之手錶2只（已發還），並在丙○○身上起出戊○○上
    開被竊之K金鑲玉戒指1只（已發還），復循線至蔡連舫經營
    之前揭資源回收場扣得己○○上開被竊之冷氣機1台（已發
    還）。
二、案經甲○○○、戊○○、己○○訴由臺南縣警察局佳里分局
    報請臺灣臺南地方法院檢察署偵查起訴。
    理  由
壹、有罪部分
一、本件係經被告丙○○當庭表示認罪，而經本院當庭裁定以簡
    式審判程序審理，則依據刑事訴訟法第273條之2、同法第15
    9 條第2項之規定，不適用傳聞法則有關限制證據能力之相
    關規定，合先敘明。
二、上開犯罪事實，迭經被告丙○○於警詢及偵、審中坦承不諱
    ，核與告訴人甲○○○、戊○○、己○○之指訴及證人甲○○○於本院99年1月13日審理時之證述；證人庚○○、蔡連
    舫於警詢時所證述之情節相符，並有扣押物品目錄表、贓物
    認領保管單、警察蒐證之照片等附卷可稽。此外，復有塑膠
    管1條、無鉛汽油10公升扣案可資佐證。事證明確，被告之
    犯行洵堪認定。
三、核被告丙○○就犯罪事實一、、所為，均係犯刑法第
    320條第1項之竊盜罪。又被告就犯罪事實一之行為，係以
    一行為而同時竊取己○○之手錶2只、戊○○之戒指1只、甲○○○之戒指1只，為想像競合犯，應依刑法第55條規定，
    從一重之刑法第320條第1項之竊盜罪處斷。被告就犯罪事實
    一、所為，均係於夜間侵入住宅竊盜，均係犯刑法第32
    1條第1項第1款之夜間侵入住宅竊盜罪。被告所為上開、
    、、、犯行，時間、地點、被害人不同，犯意各別
    ，應分論併罰。被告前曾有犯罪事實欄所載之前科，有刑案
    資料查註紀錄表及臺灣高等法院被告前案紀錄表附卷可稽。
    其於有期徒刑執行完畢後，5年以內故意再犯本件有期徒刑
    以上之罪，均為累犯，均應依刑法第47條第1項之規定，加
    重其刑。審酌被告之品行（有上開多次前科仍不知悔改）、
    其年輕力壯不從事正當之工作賺取收入，竟因缺錢花用而為
    多次之竊盜犯行、所生之危害、其教育智識程度為國中畢業
    、生活經濟狀況不佳、其事後坦承犯行及檢察官雖具體求刑
    有期徒刑1年2月，惟以被告之行為及有上開多次前科仍不知
    悔改情形而言，檢察官之求刑尚屬過低等一切情狀，爰分別
    量處如附表所示之刑，並定其應執行刑為有期徒刑2年6月，
    以示懲儆。扣案之塑膠水管1支，係被告所有，且係供其犯
    罪所用之物，依刑法第38條第1項第2款規定，併宣告沒收。
貳、公訴不受理部分
一、公訴意旨認被告就上開犯罪事實一所為，尚另犯有刑法第
    306條之侵入住宅罪云云。
二、按刑法第306條之罪，須告訴乃論；又告訴乃論之罪，未經
    告訴者，應諭知不受理之判決，刑法第308條第1項、刑事訴
    訟法第303條第3款分別定有明文。
三、查臺南縣永康市○○路80號之房屋係屬被害人甲○○○所有
    ，戊○○、己○○均為甲○○○之子，就被告上開犯罪事實
    一所為，甲○○○、戊○○、己○○於警詢時均只表示對
    被告竊盜之部分告訴，未表示對侵入住宅部分告訴，甲○○○於本院99年1月13日審理時並明確表示不對被告侵入住宅
    部分告訴，公訴意旨認被告就上開犯罪事實一所為，尚另
    犯有刑法第306條之侵入住宅罪，顯屬無據。此部分依上開
    刑事訴訟法第303條第3款規定，自應為不受理之判決。
參、據上論斷，應依刑事訴訟法第273條之1第1項、第299條第1
    項前段、第303條第3款，刑法第320條第1項、321條第1項第
    1款、第47條第1項、第55條、第51條第5款、第38條第1項第
    2款，刑法施行法第1條之1，判決如主文。
本案經檢察官丁○○到庭執行職務
中    華    民    國    99    年    2     月    3     日
                  刑事第一庭    法  官  林勝利
以上正本證明與原本無異
如不服本判決應於收受本判後10日內向本院提出上訴書狀，並應
敘述具體理由。其未敘述上訴理由者，應於上訴期間屆滿後20日
內向本院補提理由書狀（均須按他造當事人之人數附繕本）「切
勿逕送上級法院」。
                                書記官  曾國華
中    華    民    國    99    年    2     月    3     日
附表：
┌──┬─────┬────┬────┬────┬──────┐
│編號│犯罪時間  │犯罪地點│被害人  │失竊物品│宣告刑      │
├──┼─────┼────┼────┼────┼──────┤
│ 1  │98年10月中│臺南縣永│甲○○○│手錶2只 │犯竊盜罪，累│
│    │旬某日下午│康市六合│、戊○○│、K金鑲 │犯，處有期徒│
│    │          │路80號  │、己○○│玉戒指1 │刑捌月。    │
│    │          │        │        │只、白金│            │
│    │          │        │        │戒指1只 │            │
│    │          │        │        │。      │            │
├──┼─────┼────┼────┼────┼──────┤
│ 2  │98年10月20│臺南縣永│己○○  │冷氣機1 │犯夜間侵入住│
│    │日23時許  │康市六合│        │台、鋁窗│宅竊盜罪，累│
│    │          │路80號  │        │3個、電 │犯，處有期徒│
│    │          │        │        │源開關數│刑拾月。    │
│    │          │        │        │個      │            │
├──┼─────┼────┼────┼────┼──────┤
│ 3  │98年10月30│臺南縣永│己○○  │冷氣機1 │犯夜間侵入住│
│    │日凌晨1時 │康市六合│        │台      │宅竊盜罪，累│
│    │許        │路80號  │        │        │犯，處有期徒│
│    │          │        │        │        │刑玖月。    │
├──┼─────┼────┼────┼────┼──────┤
│ 4  │98年11月8 │臺南縣永│庚○○  │車號E2-0│犯竊盜罪，累│
│    │日凌晨4時 │康市中山│        │519號自 │犯，處有期徒│
│    │許        │南路544 │        │小貨車內│刑參月，扣案│
│    │          │巷40弄1 │        │之92無鉛│之塑膠水管壹│
│    │          │號旁    │        │汽油20公│支沒收。    │
│    │          │        │        │升      │            │
├──┼─────┼────┼────┼────┼──────┤
│ 5  │98年11月8 │臺南縣永│不詳    │車號不詳│犯竊盜罪，累│
│    │日凌晨4時 │康市中山│        │之自小貨│犯，處有期徒│
│    │30分許    │南路598 │        │車內之92│刑參月。扣案│
│    │          │號對面馬│        │無鉛汽油│之塑膠水管壹│
│    │          │路旁    │        │10公升  │支沒收。    │
└──┴─────┴────┴────┴────┴──────┘
附錄本案論罪科刑法條：
刑法第320條
意圖為自己或第三人不法之所有，而竊取他人之動產者，為竊盜
罪，處5年以下有期徒刑、拘役或5百元以下罰金。
意圖為自己或第三人不法之利益，而竊佔他人之不動產者，依前
項之規定處斷。
前二項之未遂犯罰之。
刑法第321條
犯竊盜罪而有左列情形之一者，處6月以上、5年以下有期徒刑：
一、於夜間侵入住宅或有人居住之建築物、船艦或隱匿其內而犯
    之者。
二、毀越門扇、牆垣或其他安全設備而犯之者。
三、攜帶兇器而犯之者。
四、結夥三人以上而犯之者。
五、乘火災、水災或其他災害之際而犯之者。
六、在車站或埠頭而犯之者。
前項之未遂犯罰之。


司法院資訊處製作；財團法人民間司法改革基金會備份。
